臺灣高等法院臺中分院民事裁定
111年度聲再字第7號

再審聲請人  魏桂卿  

上列再審聲請人與相對人甲○○等間請求國家賠償事件，再審聲請
人對於中華民國110年12月28日本院110年度聲再字第54號確定裁
定，聲請再審，本院裁定如下：   
    主  文
再審之聲請駁回。
再審聲請費用由再審聲請人負擔。 
    理  由
一、按對於確定裁定聲請再審，應於裁定確定時起30日之不變期
    間內提起，此觀民事訴訟法第507條準用同法第500條第1項
    規定自明。經查，本院110年度聲再字第54號確定裁定（下
    稱原確定裁定）於民國111年1月7日送達再審聲請人，有原
    確定裁定送達證書附卷可稽（見外放影印卷宗）。再審聲請
    人於同年1月12日具狀聲請再審，有民事聲請國賠準再審狀
    上本院收狀日期戳章可憑（本院卷第3頁），本件再審之聲
    請，未逾30日不變期間，合先敘明。
二、聲請再審意旨略以：
　　本院99年度保險上易字第9號（下稱保險9號）確定判決與健
    保局規定嚴重牴觸，且有重要證據漏未斟酌之情形，至今根
    本無確定裁定。而本院108年度再易字第38號（下稱再易38
    號）裁定及108年度再易字第25號（下稱再易25號）裁定則
    有理由與主文矛盾之情事，本院109年度聲再字第38號（下
    稱聲再38號）裁定亦有許多錯誤，再審聲請人並無逾不變期
    間之情形。 本院110年度聲再字第20號（下稱聲再20號）裁
    定若經詢問相關醫院後，據以認定屬實，有偽造文書登載不
    實之情形，相關醫院亦構成詐領健保金罪名，而原確定裁定
    意圖替聲再20號裁定作假證，構成民法第184條、第185條、
    第186條侵權行為，且原確定裁定與再易38號裁定嚴重牴觸
    ，原確定裁定有民事訴訟法第496條、第497條之再審事由。
三、按裁定已經確定，而有第496條第1項或第497條之情形者，
    得準用本編之規定，聲請再審，民事訴訟法第507條定有明
    文。惟對於確定裁定聲請再審，依民事訴訟法第507條準用
    同法第501條第1項第4款規定，必須表明再審理由。所謂表
    明再審理由，必須指明確定裁判有如何合於法定再審事由之
    具體情事始為相當，倘僅泛言有何條款之再審事由，而無具
    體情事者，仍難謂已合法表明再審事由。既未合法表明再審
    事由，即為無再審之事由，性質上無庸命其補正（最高法院
    61年度台再字第137號判決意旨參照）。又當事人聲請再審
    ，雖聲明係對某件裁定為再審，但審查其再審理由，實為指
    摘原確定裁判或前次之再審裁判如何違法，而對該聲明不服
    之再審裁定，則毫未指明有如何法定再審理由，此種情形，
    不能認係對所聲請再審裁定之再審理由，法院無一一論斷之
    必要，並可認為未合法表明再審理由，逕以其再審為不合法
    駁回之（最高法院99年度台抗字第421號裁定意旨參照）。
    經查，再審聲請人上開主張，除未具體指明原確定裁定係構
    成民事訴訟法第496條何款再審事由外，其餘均係以本院保
    險9號確定判決、再易38號裁定、再易25號裁定及聲再38號
    裁定有認事用法違誤之處為指摘，而未指明原確定裁定有何
    合於再審理由之具體情事，依上開說明，難謂已合法表明再
    審理由，聲請人聲請本件再審自非合法，應予駁回。
四、據上論結，本件再審之聲請為不合法，裁定如主文。 
中　　華　　民　　國　　111 　年　　2　月 18 　日
                  民事第二庭    審判長法　官  楊國精
　　　　　　　　　　　      　　　　　法　官  陳正禧
　　　　　　　　　　　      　　　　　法　官  李立傑
正本係照原本作成。
不得抗告。
                                      書記官  李欣憲 
　　　　　　　　　　　　　　　　　　　
中　　華　　民　　國　　111 　年　　2 　　月　　18　　日